【裁判字號】    95,上易,456
【裁判日期】    950510
【裁判案由】    竊盜
【裁判全文】
臺灣高等法院臺中分院刑事判決         95年度上易字第456號
上  訴  人  台灣台中地方法院檢察署檢察官
即  被  告  己○○
上列上訴人因被告竊盜案件，不服臺灣臺中地方法院95年度易字
第173號中華民國95年2月8日第一審判決 （起訴案號：臺灣臺中
地方法院檢察署 94年度偵字第14830、16756、18069號，移送併
辦案號：同署94年度偵字第12339號） ，提起上訴，本院判決如
下：
    主  文
原判決關於己○○部分撤銷。
己○○共同連續攜帶兇器、毀越門扇，於夜間侵入有人居住之建
築物竊盜，累犯，處有期徒刑壹年捌月。破壞剪壹支及Ｔ型起子
參支，均沒收。
    事  實
一、己○○曾於民國（下同）86年10月間，因施用毒品及施用麻
    醉藥品案件，經法院分別判處有期徒刑 3年2月、7月，合併
    定應執行刑為有期徒刑3年8月確定；又於 89年8月間，因偽
    造文書案件經法院判處有期徒刑 6月確定，上述二案接續執
    行，於91年1月3日縮刑假釋出監， 93年1月26日縮刑期滿執
    行完畢。猶不知悔改，復與羅朝偉（業據原審判處有期徒刑
    五月確定）及詹稱仁等人共同意圖為自己不法之所有，己○○並基於概括犯意，連續與羅朝偉等人為下列之行為：
  (一)己○○與詹稱仁（另由檢察官處理） 共同於94年6月22日凌
    晨一時許，在台中縣東勢鎮○○路304之37號， 攜帶客觀上
    可供凶器使用之破壞鐵剪（未扣案），毀越門扇，侵入丁○○住宅，竊取丁○○所有卡拉ＯＫ一組、點歌簿二本、麥克
    風二支、無線接收器一台、擴大機一台、電視一台、喇叭四
    個等物。
  (二)復於同日上午六時許，與詹稱仁共同攜帶客觀上可供兇器使
    用之Ｔ型起子一把，在台中縣東勢鎮○○街化機廠房，竊取
    壬○○所有之車牌號碼２Ｋ－１７４３號自用小貨車一部。
  (三)己○○、羅朝偉與綽號「阿興」「阿河」之年籍姓名不詳之
    成年男子，共同意圖為自己不法所有之犯意聯絡，於94年 6
    月30日夜間，先由羅朝偉指示其老闆癸○○所有之「久保田
    21型」之挖土機置放處所後，推由綽號「阿興」「阿河」之
    年籍姓名不詳之成年男子2人前往臺中縣太平市○○路○段29
    0巷內，竊取癸○○所有之上開挖土機 （價值約新台幣20萬
    元）後，再依己○○之指示將上開挖土機以貨車載往臺中縣
    東勢鎮○○路馬鞍隧道前藏放，擬由己○○伺機尋找適當之
    買主轉售，再朋分贓款花用，但因未能覓得適當之買主，而
    羅朝偉為圖領取癸○○之懸賞獎金 12000元，遂暗示不知情
    之友人彭于哲關於上開挖土機之藏放地點，經彭于哲尋獲後
    ，由羅朝偉向癸○○通報而獲得懸賞獎金。
  (四)己○○與詹稱仁共同意圖為自己不法所有之犯意聯絡，於94
    年7月26日凌晨2時10分許，在臺中縣東勢鎮○○路139之2號
    之乙○○、丙○○○所有之有人居住建築物，先由詹稱仁利
    用其攜帶客觀上足以致人死傷之兇器「破壞剪」1支 （未扣
    案）破壞鐵門、窗戶鐵鍊等門扇後（毀損部分未據告訴），
    侵入上開有人居住之建築物內竊取乙○○、丙○○○所有之
    電動鋸1台、洋酒5瓶、葡萄酒6瓶、咖啡機2台、錄放影機 1
    部、高山茶6斤、茶組1組、白鐵製狗籠1個、花瓶2個及女性
    內衣等物，得手後將上開咖啡機、錄放影機等物載往臺中市
    ○○路之跳蚤市場變賣，得款3000元朋分花用。嗣經警循線
    查獲，並於94年8月15日下午3時許，在臺中縣東勢鎮○○路
    馬鞍寮之己○○所有工寮內，起獲上開葡萄酒2瓶及花瓶2只
    。
  (五)己○○與綽號「阿賢」之年籍姓名不詳之成年男子，共同意
    圖為自己不法所有之犯意聯絡，於94年8月13日下午9時時前
    之不詳時間，在臺中縣豐原市○○路 100號即行政院衛生署
    豐原醫院圍牆外，己○○在旁把風，而由綽號「阿賢」之年
    籍姓名不詳成年男子利用客觀上足以致人死傷之兇器Ｔ型起
    子2支，撬開辛○○所有之車牌號碼6H-4870號自用小貨車電
    門鎖後，啟動引擎而竊取上開自用小貨車，得手後充為載運
    廢鐵之用。嗣於94年8月15日上午7時30分許，為警在臺中縣
    東勢鎮○○路 338-4號後方空地尋獲上開自用小貨車，始循
    線得悉上情。
二、案經癸○○、乙○○、丙○○○、辛○○分別訴由臺中縣警
    察局東勢分局報請臺灣臺中地方法院檢察署檢察官偵查起訴
    及移送併辦。
    理  由
一、按被告以外之人於審判外之陳述，雖不符刑事訴訟法第 159
    條之1、159條之2、159條之3、159條之4 等規定，而經當事
    人於審判程序同意作為證據，法院審酌該言詞陳述或書面陳
    述作成時之情況，認為適當者，亦得為證據。當事人、代理
    人或辯護人於法院調查證據時，知有第159條第1項不得為證
    據之情形，而未於言詞辯論終結前聲明異議者，視為有前項
    之同意，刑事訴訟法第159條之5定有明文。本件被告於本院
    審理時，就下列證人即被害人丁○○等人及共犯詹稱仁等人
    於審判外之陳述部分，未就其證據能力聲明異議，本院審酌
    該言詞陳述作成時之情況，並查無其他不法之情狀，足認為
    得為本案之證據，依刑事訴訟法第159條之5之規定，有證據
    能力，合先說明。
二、上開犯罪事實部分業據被告己○○坦承不諱，核與證人即被
    害人癸○○、乙○○、丙○○○、辛○○、彭于哲、丁○○
    、張瑞勇、張玟瑞、戊○○、甲○○、壬○○、分別在警、
    偵訊指訴失竊情節，共犯羅朝偉、詹稱仁於警、偵訊所供行
    竊情節相符，並有卷附被害人等丙○○○、辛○○書具贓物
    認領保管單、現場照片及扣案之Ｔ型起子 3支扣案為憑，被
    告自白與事實相符，本件事證明確，被告犯行堪以認定。
三、核被告己○○所為，分別係犯刑法第321條第1項第1款、第2
    款、第3款攜帶兇器、毀越門扇， 於夜間侵入有人居住之建
    築物竊盜罪（事實欄一(一)(四)部分）、刑法第321條第1項第 3
    款攜帶兇器竊盜罪（事實攔一、(二)(五)部分） 、刑法第320條
    第1項普通竊盜罪（事實欄一、(三)部分） ，被告己○○與詹
    稱仁、羅朝偉及綽號「阿興」「阿河」「阿賢」之年籍姓名
    不詳成年男子就上開犯罪，分別有犯意聯絡及行為分擔，為
    共同正犯。被告己○○先後 5次竊盜犯行，時間緊接，雖加
    重條件不一，然犯罪構成要件相同，顯係基於概括犯意反覆
    為之，為連續犯，應依刑法第56條規定論以攜帶兇器、毀越
    門扇，於夜間侵入有人居住之建築物竊盜罪，並依法加重其
    刑。復查，被告己○○曾於86年10月間，因施用毒品及吸食
    麻藥案件，經法院分別判處有期徒刑 3年2月、7月，合併定
    應執行刑為有期徒刑3年8月確定；又於 89年8月間，因偽造
    文書案件經法院判處有期徒刑 6月確定，上述二案接續執行
    ，於91年1月3日縮刑假釋出監， 93年1月26日縮刑期滿執行
    完畢，有卷附臺灣高等法院被告前案紀錄表可稽，其於受有
    期徒刑執行完畢後， 5年以內再犯本件有期徒刑以上之罪，
    為累犯，應依刑法第47條規定遞加重其刑。檢察官移送併辦
    部分與已起訴部分之犯行，係屬連續犯裁判上一罪，自亦為
    起訴效力所及，本院自得併予審理，併予敘明。
四、原審就被告如事實攔一第(三)、(四)、(五)項所示之竊盜行為予以
    論罪科刑，固非無見，惟查原判決就事實欄一第(一)、(二)項所
    示移送併辦部分之犯行，既未及審理，檢察官上訴意旨執此
    指摘原判決不當，為有理由，自應由本院將原判決予以撤銷
    改判。查被告素行不佳，不思以正當途徑賺錢維生，竟竊取
    他人財物，行竊內容包括他人生財使用之挖土機、小貨車等
    物，價值不菲，且其以破壞剪侵入他人住宅，危害社會安寧
    秩序甚鉅，並使無辜善良民眾受害，惡性非輕，惟被告事後
    坦承犯行，犯罪後態度尚稱良好等一切情狀，量處如主文所
    示之刑。事實欄一、(一)(四)供犯罪所用之破壞剪一支，為共犯
    詹稱仁所有，雖未扣案，但無法證明已滅失不存在；而上開
    犯罪事實欄一(二)(五)部分之Ｔ型起子 3支，分別為被告及綽號
    「阿賢」之共犯所有等情，已據被告己○○分別供承在卷，
    上開工具均為供本件犯罪所用之物，應依刑法第38條第1 項
    第2款規定宣告沒收。
五、據上論斷，應依刑事訴訟法第369條第1項前段、第364條 、
    第299條第1項前段，刑法第321條第1項第1、2、3款、第 28
    條、第56條、第47條、第38條第1項第2款，罰金罰鍰高標準
    條例第1條前段，判決如主文。
本案經檢察官庚○○到庭執行職務。
中    華    民    國    95    年    5     月    10    日
              刑事第四庭  審判長法  官  洪  耀  宗
                                法  官  江  德  千
                                法  官  劉  登  俊
上列正本證明與原本無異。
不得上訴。
                                書記官  粘  銘  環
中    華    民    國    95    年    5     月    11    日
                                                      Ｒ


司法院資訊處製作；財團法人民間司法改革基金會備份。
